【裁判字號】    88,易,803
【裁判日期】    900425
【裁判案由】    毀損
【裁判全文】
臺灣苗栗地方法院刑事判決                          八十八年度易字第八三號
    公  訴  人  臺灣苗栗地方法院檢察署檢察官
    被      告  乙○○
    選任辯護人  陳淑芬
右列被告因毀損案件，經檢察官提起公訴（八十八年度偵字第四二一八號），本院判
決如左：
    主    文
乙○○損壞他人之瓷器罐，致生損害於他人，處拘役伍拾日。如易科罰金，以參佰元
折算壹日。緩刑貳年。
    事    實
一、乙○○於民國八十八年五月二十六日十九時四十分許，在苗栗縣頭份鎮○○路一
    二三八號甲○○○所經營之禾豐美食店內，因向甲○○○索討房租未果，竟基於
    毀損犯意，憤而將甲○○○所有，置於桌面之瓷製調味醬罐摔向甲○○○未中而
    掉落地面，致該瓷器罐破碎，足生損害於甲○○○。
二、案經甲○○○訴由苗栗縣警察局頭份分局報請臺灣苗栗地方法院檢察署檢察官偵
    查起訴。
    理    由
一、訊據被告乙○○矢口否認有何毀損犯行，辯稱：當時係因生氣拍一下桌子，致調
    味罐掉落破損；故破損係出於過失並非故意。又依其記憶，該調味罐應係美耐皿
    製作，並非告訴人所稱之瓷器；況証物之照片係事後所攝，被告既不在場，既難
    謂告訴人是否事後另覓瓷器罐予以摔破後自導自演云云。經查右揭犯罪事實迭據
    告訴人甲○○○於警訊、偵查及審理時指訴歷歷，並經證人即當時在場目睹經過
    並親自拍照之丙○○證述：被告夫妻到達後即與老闆娘甲○○○談事，不久聽見
    拉椅子聲，我回頭正好見被告持調味醬罐丟老闆娘，我不知有無丟到她，但調味
    罐丟破了等語甚明；復有現場照片七幀附卷可稽。依照片所示器物破碎情形及罐
    內調味醬濺灑之方向與範圍以觀，該物瓷器碎片細小且散落面積廣泛，調味料濺
    灑之方向單一且範圍呈扇形狀，均與瓷器罐單純自桌面掉落所應造成碎片大、散
    落面積集中，濺灑方向應呈放射狀之情形有所不同，是該物之破碎應係遭被告重
    力摔擲所致，且被摔破之物品確係瓷器罐，而非美耐皿無訛。被告雖辯稱：或係
    告訴人自導自演云云，惟既屬被告猜測之詞，且未舉證以實其說，自不能徒以被
    告之臆測而否定前開証人之証詞與現場照片之證據力；從而，被告所辯，委無足
    採。又依前開告訴人與証人之指訴，被告持前開瓷器罐係為丟擲告訴人而未擊中
    ，致掉落地面，惟查，瓷器罐本為易碎之物，被告竟持以丟擲告訴人，對該瓷器
    罐將因丟擲而產生破損之結果，將為其所能預見，且依前開本院認定被告丟擲該
    瓷器罐之方式與力道，堪可認被告已有毀損之故意。從而，被告檢陳美耐皿樣品
    二件，本院既經認定為瓷器，即亦無再予審酌之必要。本件事證明確，被告犯行
    已堪認定。
二、核被告所為，係犯刑法第三百五十四條之毀損罪。爰審酌被告並無前科，素行尚
    佳，所損壞之物僅係供裝調味料之瓷器罐，價值非鉅，對告訴人所生損害難謂鉅
    大等一切情狀，量處如主文所示之刑，併諭知易科罰金折算標準，以資懲儆。又
    被告前未曾受有期徒刑以上刑之宣告，有卷附臺灣苗栗地方法院被告全國前案紀
    錄表可稽，徒因一時失慮，偶罹刑典，經此刑之宣告後，應知警惕，信無再犯之
    虞，本院因認以暫不執行為適當，爰予宣告緩刑二年，以啟自新。
據上論斷，應依刑事訴訟法第二百九十九條第一項前段、刑法第三百五十四條、第四
十一條、第七十四條第一款、罰金罰鍰提高標準條例第一條前段、第二條，判決如主
文。
本案經檢察官蔡宗熙到庭執行職務。
中      華      民      國      九十      年   四    月     二十五    日
                                    臺灣苗栗地方法院刑事第一庭
                                        法  官      楊  台  清
右正本證明與原本無異。
如不服本判決，應於判決送達後十日內向本院提出上訴狀( 應附繕本 )，上訴於
臺灣高等法院台中分院。
                                        書記官      李  惠  雯
中      華      民      國      九十      年     四    月     二十五    日
附錄法條：刑法第三百五十四條。
毀棄、損壞前二條以外之他人之物，或致令不堪用，足以生損害公眾或他人者，處二
年以下有期徒刑、拘役或五百元以下罰金。


司法院資訊處製作；財團法人民間司法改革基金會備份。
